











# Juan Valdivia Desarrollador Front-End

#### Acerca de mí

Soy una persona muy responsable, me gusta el trabajo en equipo y compartir los conocimientos que tengo incondicionalmente.

Aunque mi experiencia profesional en el ámbito de la informática, no es mucha, puedo aportar ganas de aprender e interés. Me gusta el trabajo bien hecho.

#### Contacto

juandevnjv@gmail.com



**3** +34 640 282 614 , +34 936 409 497



Enviame un WhatsApp



https://cv-juan.vercel.app/



España, Barcelona, Sant Boi de Llobrebat, 08830

## Habilidades tecnológicas



JavasScript



WebComponents



Html5





React



Svelte







**Tailwind** 



Node



**Express** 



**Firebase** 



MySql

## Datos de interés

- Carnet de conducir
- Disponibilidad geográfica
- Incorporación inmediata

#### **Formación**

- Formación RESKILLING, Frontend con React, impartida por IT ACADEMY, 2024
- Introducción a la Programación. Formación On-Line, impartida por Universitas Telefónica, 2017
- Desarrollo en HTML5, CSS Y JAVASCRIPT DE WEB APPS incluido Móviles Firefox OS 3ª Generación. Formación On-Line, impartida por Universidad Politécnica de Madrid, 2015.
- Creación y Retoque de imágenes con software Gimp. Formación On-Line, impartida por Universidad de Málaga,
- Web con XHTML y CSS. Formación Presencial, impartida por Barcelona Activa, 2013
- Principios de Maquetación Web. Formación Presencial, impartida por Barcelona Activa, 2013
- Introducción a CSS3. Formación Presencial, impartida por Barcelona Activa, 2013
- Dreamweaver: Diseña e Integra Webs con el editor HTML. Formación Presencial, impartida por Barcelona Activa, 2013
- Técnico en Comunicación y Redes, Mantenimiento de Equipos Informáticos. Formación Presencial, impartida por www.espai.es. 200 horas (teórico-prácticas), 2013
- Curso de Albañilería. Formación Presencial, impartido por Instituto Gaudí, 2011
- Recurso Preventivo. Sector Construcción. Formación Presencial, impartido por Instituto Gaudí, 2008

# **Experiencia profesional**

- Construcciones y Proyectos FRAJOMI XXI. Empresa de construcción. Puesto de trabajo: 1er Oficial. (Junio 2020 - Abril 2023)
- AMAZON. Puesto de trabajo: Piking Job. (Noviembre 2019 - Febrero 2020)
- INSTALACIONES Y MONTAJES HURIK. Montaje de Ascensores. Puesto de trabajo: Peón. (Junio - Agosto / 2019)
- CONSTRUCCIONES NOELBA, SL. Empresa de Construcción. Puesto de trabajo: Oficial de 1ª. (Noviembre 2015 - Septiembre 2018)
- SP3 OBRAS Y SERVICIOS DE REHABILITACIÓN. Empresa de Construcción. Puesto de trabajo: Oficial de 1ª. (Abril 2008 – Mayo 2009)
- AQUA TERRA GESTIÓN INTEGRAL. Empresa de Construcción. Puesto de trabajo: Oficial de 1ª. (Septiembre 2007 - Abril 2008)
- FONT HABITAT. Empresa de Construcció. Puesto de trabajo: Oficial de 1a. (Octubre 2000 - Agosto 2007)
- CAPRABO. Supermercats. Puesto de trabajo: Reposador/Supervisor. (Juliol 1996 - Agosto 1999)